【裁判字號】    98,訴,797
【裁判日期】    981030
【裁判案由】    違反毒品危害防制條例
【裁判全文】
臺灣嘉義地方法院刑事判決               98年度訴字第797號
公  訴  人  臺灣嘉義地方法院檢察署檢察官
被      告  甲○○
                    號
上列被告因違反毒品危害防制條例案件，經檢察官提起公訴（九
十八年度毒偵字第一三一一號），被告於準備程序中就被訴事實
為有罪之陳述，經本院合議庭裁定由受命法官獨任進行簡式審判
程序，判決如下：
    主          文
甲○○施用第一級毒品，累犯，處有期徒刑柒月；又施用第二級
毒品，累犯，處有期徒刑肆月，扣案之玻璃球管貳個、斜削吸管
壹支、橡皮軟管壹條及分裝袋壹個均沒收。應執行有期徒刑拾月
，扣案之玻璃球管貳個、斜削吸管壹支、橡皮軟管壹條及分裝袋
壹個均沒收。
    犯罪事實及理由
一、犯罪事實：
    甲○○前於民國九十年間因施用毒品案件，經法院裁定令入
    戒治處所施以強制戒治，嗣因無繼續戒治必要，經法院裁定
    停止戒治，所餘戒治期間交付保護管束，於九十一年八月一
    日保護管束期滿未經撤銷停止戒治，視為強制戒治執行完畢
    釋放，於強制戒治執行完畢釋放後五年內，又因自九十四年
    二月十三日起至同年二月十七日止施用第一級毒品海洛因案
    件，經本院以九十四年度訴字第二五五號判決判處有期徒刑
    一年一月確定，於九十六年一月十日縮短刑期執行完畢。仍
    不知悔改，基於施用第一級毒品海洛因之犯意，於九十八年
    七月十九日凌晨二時許，在其嘉義縣民雄鄉○○村○○○街
    一一八號住處，以將海洛因摻入香菸內點火燃燒吸食煙霧之
    方式，施用第一級毒品海洛因一次。另基於施用第二級毒品
    甲基安非他命之犯意，於九十八年七月二十一日凌晨二時許
    ，在其上址住處，以將甲基安非他命置入玻璃球吸食器內加
    熱燒烤吸食煙霧之方式，施用第二級毒品甲基安非他命一次
    。嗣於九十八年七月二十一日下午三時二十五分許，在其上
    址住處為警查獲，並扣得其所有供施用第二級毒品甲基安非
    他命所用之玻璃球管二個、斜削吸管一支、橡皮軟管一條及
    分裝袋一個，而於查獲當日下午四時五十分許，得甲○○同
    意後，採其尿液送驗，其結果呈呈海洛因之代謝物嗎啡陽性
    反應及甲基安非他命陽性反應，始悉上情。
二、證據：
    本件證據除引用檢察官起訴書之記載外（如附件），並補充
    「被告甲○○於本院之自白」。
三、本件係經被告甲○○於準備程序當庭表示認罪，而經本院裁
    定以簡式審判程序加以審理，則依據刑事訴訟法第二百七十
    三條之二、同法第一百五十九條第二項之規定，不適用傳聞
    法則有關限制證據能力之相關規定。
四、查被告曾有上開犯罪事實欄所載之強制戒治執行紀錄，於強
    制戒治執行完畢釋放後五年內，又因自九十四年二月十三日
    起至同年二月十七日止施用第一級毒品海洛因案件，經本院
    以九十四年度訴字第二五五號判決判處有期徒刑一年一月確
    定，有臺灣高等法院被告前案紀錄表在卷可參，是被告於強
    制戒治執行完畢釋放後，於五年內已再犯施用毒品罪，經依
    法追訴處罰，縱其本次再度施用毒品之時間，在初犯經觀察
    、勒戒或強制戒治執行完畢釋放五年以後，已不合於「五年
    後再犯」之規定，且因已於「五年內再犯」，顯見其再犯率
    甚高，原實施觀察、勒戒或強制戒治，已無法收其實效，即
    應依毒品危害防制條例第十條處罰，則檢察官據以向本院提
    起公訴，即無不合，附此敘明。
五、查海洛因及甲基安非他命分屬毒品危害防制條例第二條第二
    項第一款所列之第一級毒品及同條項第二款所列之第二級毒
    品，核被告所為，係犯毒品危害防制條例第十條第一項之施
    用第一級毒品罪及同條例第十條第二項之施用第二級毒品罪
    。被告因施用第一級毒品海洛因及第二級毒品甲基安非他命
    而持有海洛因及甲基安非他命之低度行為，分別為其施用之
    高度行為所吸收，不另論罪。被告所犯上開二罪，犯意各別
    ，行為互異，罪名有異，應予分論併罰。又被告有上開犯罪
    事實欄所載之犯罪科刑及執行完畢紀錄，有臺灣高等法院被
    告前案紀錄表附卷足參，其受徒刑之執行完畢後，五年內故
    意再犯本件有期徒刑以上之施用第一級毒品及第二級毒品罪
    ，均為累犯，應各依刑法第四十七條第一項規定加重其刑。
    爰審酌被告前曾因施用毒品觸法，仍不知悛悔，又施用足以
    導致精神障礙、性格異常，甚至造成生命危險之毒品，戕害
    一己之身體健康，對社會治安可能之危害程度非微，惟其犯
    罪後尚能坦承犯行等一切情狀，分別量處如主文所示之刑，
    並定其應執行之刑。扣案之玻璃球管二個、斜削吸管一支、
    橡皮軟管一條及分裝袋一個，均係被告所有供犯本案施用第
    二級毒品罪所用之物，業據被告於本院供承在卷，併依刑法
    第三十八條第一項第二款規定宣告沒收。
據上論斷，應依刑事訴訟法第二百七十三條之一第一項、第二百
九十九條第一項前段、第三百十條之二、第四百五十四條第二項
，毒品危害防制條例第十條第一項、第二項，刑法第十一條前段
、第四十七條第一項、第五十一條第五款、第三十八條第一項第
二款，判決如主文。
本案經檢察官陳昱奉到庭執行職務。
中    華    民    國    98    年    10    月    30    日
                  刑事第三庭    法  官  鄭雅文
以上正本證明與原本無異。
如不服本判決應於判決送達後十日內向本院提出上訴書狀，並應
敘述具體理由；其未敘述上訴理由者，應於上訴期間屆滿後二十
日內向本院補提理由書（均須按他造當事人之人數附繕本）「切
勿逕送上級法院」。
中    華    民    國    98    年    10    月    30    日
                                書記官  蘇姵容
附錄論罪科刑法條：
毒品危害防制條例第十條
施用第一級毒品者，處六月以上五年以下有期徒刑。
施用第二級毒品者，處三年以下有期徒刑。


司法院資訊處製作；財團法人民間司法改革基金會備份。
